---
title: "Soal 1"
---

```{r setup, include=FALSE}
knitr::opts_chunk$set(echo = TRUE)
library(tidyverse)
library(DT)
```

Buatlah program R untuk melakukan proses berikut ini! \
- Bangkitkanlah data populasi yang terdiri atas 1000 amatan dengan peubah: \
    * No : 1 sd 500, 9001 sd 9500 (integer) \
    * ID : G0001 sd G0500, G9001 sd G9500 (diperoleh berdasarkan kolom No, dengan penambahan huruf “G” didepan No dan jumlah digitnya harus 4) \
    * Kelas : "Paralel 1" jika ID genap, dan "Paralel 2" jika ID ganjil (factor) \
    * UTS : Diperoleh dengan membangkitkan bilangan acak yang menyebar $N(\mu = 70, \sigma= 25)$ \
    * Indeks : Diperoleh dengan membangkitkan bilangan acak yang menyebar $Exponential(\theta = 1)$ \
-Hilangkan data peubah Indeks yang bernilai lebih dari 1 (menjadi missing value) \
-Hitunglah rata-rata dari UTS yang Indeks-nya ada \
-Buatlah data sampel berukuran 100 amatan dari Kelas "Paralel 1" yang Indeks-nya ada \
-Hitunglah rata-rata dari UTS pada data sampel yang terambil, lalu bandingkan dengan populasi \

### Membangkitkan data populasi

```{r}
# Peubah No
No <- c(seq(500),seq(9001, 9500))

# Peubah ID
ID <- sprintf("G%04d", No)

#Peubah Kelas
Kelas <- factor(ifelse(No %% 2 == 0, "Paralel 1", "Paralel 2"))


#Peubah UTS
set.seed(5612) #set.seed dibuat 5612 menandakan STA561 kelompok 2
UTS <- round(rnorm(1000, 70, 5),4) #membangkitkan bilangan acak yang menyebar normal dengan 4 angka di belakang koma

#Peubah Indeks
set.seed(5612) #set.seed dibuat 5612 menandakan STA561 kelompok 2
Indeks <- round(rexp(1000, 1),4) #membangkitkan bilangan acak yang menyebar eksponensial dengan 4 angka di belakang koma

# Membuat Data Frame data.Populasi
data.Populasi <- data.frame(No, ID, Kelas, UTS, Indeks)

# Menampilkan data frame data populasi dengan menggunakan formatStyle
data.Populasi %>%  datatable(data.Populasi, class = 'cell-border stripe')  %>%
formatStyle('Indeks',  color = styleInterval(1, c('black', 'red')), backgroundColor = '#b3ffb3', fontWeight = 'bold',) 
```

### Menghilangkan data indeks > 1

```{r}
#Mengubah data indeks > 1 menjadi NA
data.Populasi$Indeks <- ifelse(data.Populasi$Indeks >1, NA, data.Populasi$Indeks)

#Menampilkan tabel data populasi dengan formatStyle
data.Populasi %>%  datatable(data.Populasi, class = 'cell-border stripe')  %>%
formatStyle('Indeks',  color = styleInterval(1, c('black', '  ')), backgroundColor = '#b3ffb3', fontWeight = 'bold',)
```


### Menghitung rata-rata UTS yang ada indexnya

```{r}
# Filter data untuk yang ada Indeks nya
data.adaindeks <- data.Populasi %>% 
  filter(!is.na(Indeks)) 

# Menghitung Rata-rata UTS yang ada indeksnya
rata2UTS <- mean(data.adaindeks$UTS)
cat("rata-rata dari UTS yang Indeks-nya ada sebesar", rata2UTS)
```


### Menarik 100 sampel kelas Paralel 1 yang ada indexnya

```{r}
# Filter data untuk kelas Paralel 1
data.adaindekspar1 <- data.adaindeks %>% 
  filter(Kelas =="Paralel 1")

# Menarik sampel dari populasi dengan 100 amatan
set.seed(5612) #set.seed dibuat 5612 menandakan STA561 kelompok 2
data.sampel <- data.adaindekspar1 %>% 
  sample_n(100)

# Menampilkan data sampel dengan formatStyle
data.sampel %>%  datatable(data.sampel, class = 'cell-border stripe')  %>%
formatStyle('Kelas',  color = ' ', backgroundColor = '#b3ffb3', fontWeight = 'bold',) %>%
formatStyle('Indeks',  color = ' ', backgroundColor = '#b3ffb3', fontWeight = 'bold',) 
```


### Menghitung rata-rata UTS

```{r}
# Menghitung rata-rata UTS data sampel
rata2UTSsampel <- mean(data.sampel$UTS)
cat("rata-rata dari UTS pada data sampel yang terambil sebesar", rata2UTSsampel)
```

```{r}
# Menghitung rata-rata UTS data populasi
rata2UTSpop <- mean(data.Populasi$UTS)
cat("rata-rata dari UTS pada data populasi sebesar", rata2UTSpop)
```

Rata-rata dari 100 sampel acak yang dipilh tidak jauh berbeda dengan rata-rata populasi. Adapun rata-rata dari populasi adalah 70.09699, dan rata-rata sampel adalah 71.34412.