---
  title: "Soal 3"
---
  
```{r setup, include=FALSE}
knitr::opts_chunk$set(echo = TRUE)
library(MASS) 
library(car)
library(dplyr)
RKU <- function(data.x, data.y){
  
  #Transformasi Ke Komponen Utama
  pca <- prcomp(data.x, center=TRUE, scale.=TRUE) #melakukan analisis komponen utama
  
  vektor.ciri <- pca$rotation #vektor ciri 
  matriks.vector.ciri <- as.data.frame(vektor.ciri) #Matriks Vector Ciri
  akar.ciri <- pca$sdev #akar ciri
  
  # Memilih komponen utama dengan akar ciri >= 1 (Sriningsih, M., Hatidja, D., dan Prang, J.D. (2018))
  k <- which(akar.ciri >= 1, arr.ind = TRUE)
  k <- as.integer(k)
  
  # Memilih komponen utama yang bersesuaian dengan akar ciri 
  PKU = c();
  for(i in 1:length(k)){
    PKU[i+1] <-paste0("PC",k[i])
  }
  
  # Membuat matriks vektor ciri terpilih
  eigen.baru <- matriks.vector.ciri[names(matriks.vector.ciri)[names(matriks.vector.ciri) %in% PKU]]
  eigen.baru <- as.matrix(eigen.baru)
  
  
  #Membuat dataframe komponen utama terpilih dan y
  matriks.skor <- pca$x #matriks skor komponen utama
  pcs <- as.data.frame(matriks.skor) #membuat dataframe dari skor komponen utama
  data.pcr <- cbind(data.y, pcs) #menambahkan data y
  PKU.terpilih <- pcs[names(pcs)[names(pcs) %in% PKU]]
  
  
  #Pemodelan Regresi Komponen Utama
  pcr <- lm(data.y ~ ., data = data.pcr) #melakukan pendugaan koefisien regresi
  beta.pcr <- as.matrix(pcr$coefficients[-1]) 
  KoefisienPC <- as.vector(pcr$coefficients)[1:as.integer(max(k)+1)] #matriks koefisien regresi komponen utama
  
  #Transformasi Balik Model Regresi Komponen Utama ke Peubah X
  V <- as.matrix(vektor.ciri) #matriks vektor ciri
  beta.X <- V[,1:max(k)] %*% as.matrix(beta.pcr[1:max(k)]) #melakukan transformasi peubah komponen utama menjadi peubah asal x (NCSS LLC 2019)
  
  
  #Menampilkan Output utama koefisien penduga parameter regresi komponen utama yang sudah ditransformasi balik untuk peubah X (Agustini N, Nugroho S dan Agustina D (2015))
  vector.xbar <- pca$center #vektor xbar (nilai tengah)
  intersepTransformasi <- mean(data.y)- vector.xbar%*%beta.X #menghitung intercept akhir
  namakolom=as.factor(colnames(data.x))
  beta.X <- rbind(intersepTransformasi, beta.X)#menambahkan intercept akhir dan koefisien beta hasil transformasi
  rownames(beta.X) = c("intercept",(if (length(colnames(data.x))==0) {rep(paste("beta",1:ncol(data.x),sep=""))} else {levels(namakolom)}))

  #Menampilkan Output Keseluruhan
  akarCiriTerpilih <- akar.ciri[1:max(k)] #memilih akar ciri terpilih
    output <- list(Akar.Ciri = akarCiriTerpilih, Vektor.Ciri =eigen.baru,  skor.KU= DT::datatable(PKU.terpilih, class = 'cell-border stripe'), Koefisien.PC = KoefisienPC, Koefisien.X = beta.X)
  return(output)
}
```

Bangkitkan peubah $Y, X_1, X_2, X_3$ sebanyak 1000 amatan berdasarkan model regresi linear berganda berikut ini:

$Y = 10 + 3X_1 + 5X_2 + 7X_3 + \epsilon$

dengan mengasumsikan bahwa $\epsilon \sim N(\mu=0, \sigma^2 = 30)$ dan antara peubah bebas terjadi multikolinearitas (tidak ada batasan fungsi/package yang digunakan)!

Kemudian hitung koefisien penduga parameter regresi komponen utama yang sudah ditransformasi balik menggunakan fungsi RKU yang sudah dibuat di nomor 2!


### Membangkitkan data
  
Tahapan dalam melakukan pembangkitan data:\

1. Mendefinisikan model regresi linier $Y = 10 + 3X_1 + 5X_2 + 7X_3 + \epsilon$\
2. Menentukan matriks ragam peragam dengan menggunakan besarnya korelasi antarpeubah bebas adalah 0.96 (antara peubah bebas terjadi multikolinearitas)\
3. Membangkitkan data $\epsilon$ sebanyak 1000 dengan mengasumsikan bahwa $\epsilon \sim N(\mu=0, \sigma^2 = 30)$ \
4. Melakukan pendugaan koefisien regresi komponen utama dan menyusun modelnya\
5. Menentukan nilai tengah peubah bebas sebesar 1\
6. Menghitung intercept penduga parameter regresi komponen utama yang sudah ditransformasi balik untuk peubah X (Agustini N, Nugroho S dan Agustina D (2015))\
7. Menampilkan Output berupa list yang berisi vektor koefisien RKU untuk X, vektor koefisien RKU untuk PC, matriks skor komponen utama, dan list akar ciri-vektor ciri

```{r}
# Misal Besar korelasi antarpeubah bebas adalah 0.96
b0 <- 10; b1 <- 3; b2 <- 5; b3 <- 7  #ð‘Œ = 10 + 3ð‘‹1 + 5ð‘‹2 + 7ð‘‹3 + ðœ€
b0topi <- NULL; b1topi <- NULL; b2topi <- NULL; b3topi <- NULL 
Sigma <- matrix(c(1,0.96,0.96,0.96,1,0.96,0.96,0.96,1),nrow=3,ncol=3) #matriks ragam peragam

#membangkitkan data sebanyak 1000
set.seed(5612) #set.seed dibuat 5612 menandakan STA561 kelompok 2
eps <- rnorm(1000, mean = 0, sd = sqrt(30)) # membangkitkan e~N(0,30) sebanyak 1000
mu <- c(1, 1, 1)
x <- round(mvrnorm(1000,mu,Sigma),4) #membangkitkan peubah X dengan ketentuan 4 angka di belakang koma
y <- round((b0 + b1*x[,1] + b2*x[,2] + b3*x[,3]+ eps),4) #menghitung peubah y dengan ketentuan 4 angka di belakang koma
 

pembangkitandata <- data.frame(y,x) #peubah Y dan X yang telah dibangkitkan


# Menampilkan data yang telah dibangkitkan dengan datatable
DT::datatable(pembangkitandata, class = 'cell-border stripe') 
```

### Memeriksa data yang telah dibangkitkan

Tahapan yang dilakukan dalam memeriksa data yang telah dibangkitkan:

1. Menampilkan nilai korelasi antar peubah bebas \
2. Melakukan pengecekan multikolinieritas dengan VIF \

```{r}
#menampilkan nilai korelasi antar peubah bebas
data_cor <- cor(x)
korelasi <- function(data_cor){
  hasil <- data_cor %>% corrplot::corrplot(method="color",  
                      type="upper", 
                      order="hclust", 
                      addCoef.col = "white",
                      tl.col="black", 
                      insig = "blank",
                      diag=FALSE) 
  return(hasil)
}
korelasi(data_cor)
```

```{r}
#Melakukan pengecekan multikolinieritas dengan VIF
cekmultikolinearitas <-lm(pembangkitandata$y~pembangkitandata$X1+pembangkitandata$X2+pembangkitandata$X3)
vif(cekmultikolinearitas)
```

Karena nilai VIF > 10 maka potensi penyebab kolinearitas.

### Menghitung koefisien penduga parameter regresi komponen utama yang sudah ditransformasi balik menggunakan fungsi RKU

Tahapan yang dilakukan:

1. Memasukkan argumen input x dan y yang telah dibangkitkan ke dalam fungsi RKU \
2. Menampilkan koefisien penduga parameter regresi komponen utama yang sudah ditransformasi balik menggunakan fungsi RKU yang sudah dibuat di soal nomor 2 \

```{r}
PCR = RKU(x,y)
PCR$skor.KU
```

```{r }
PCR
```

Maka persamaan regresi hasil RKU yang sudah ditransformasi balik adalah:

$\hat Y = 9.888810+5.065503X_1+5.064814X_2+5.066601X_3$
