---
title: "Soal 2"
---

```{r setup, include=FALSE}
knitr::opts_chunk$set(echo = TRUE)
```

Buatlah fungsi di R yang bernama RKU yang dapat digunakan untuk menghitung regresi komponen utama (principal component regression) dengan output utama adalah koefisien penduga parameter regresi komponen utama yang sudah ditransformasi balik untuk peubah X!

### Pembahasan

Tahapan dalam menghitung regresi komponen utama (principal component regression):\

1. Melakukan transformasi data X (peubah bebas) ke Komponen Utama. Dalam transformasi, dilakukan juga penghitungan vektor ciri dan akar ciri.\
2. Memilih komponen utama dengan akar ciri >= 1 (Sriningsih, M., Hatidja, D., dan Prang, J.D. (2018))\
3. Membuat dataframe komponen utama terpilih dengan data y (peubah respon)\
4. Melakukan pendugaan koefisien regresi komponen utama dan menyusun modelnya\
5. Melakukan transformasi balik model regresi komponen utama menjadi peubah asal x (NCSS LLC 2019)\
6. Menghitung intercept penduga parameter regresi komponen utama yang sudah ditransformasi balik untuk peubah X (Agustini N, Nugroho S dan Agustina D (2015))\
7. Menampilkan Output berupa list yang berisi vektor koefisien RKU untuk X, vektor koefisien RKU untuk PC, matriks skor komponen utama, dan list akar ciri-vektor ciri

```{r}
RKU <- function(data.x, data.y){
  
  #Transformasi Ke Komponen Utama
  pca <- prcomp(data.x, center=TRUE, scale.=TRUE) #melakukan analisis komponen utama
  
  vektor.ciri <- pca$rotation #vektor ciri 
  matriks.vector.ciri <- as.data.frame(vektor.ciri) #Matriks Vector Ciri
  akar.ciri <- pca$sdev #akar ciri
  
  # Memilih komponen utama dengan akar ciri >= 1 (Sriningsih, M., Hatidja, D., dan Prang, J.D. (2018))
  k <- which(akar.ciri >= 1, arr.ind = TRUE)
  k <- as.integer(k)
  
  # Memilih komponen utama yang bersesuaian dengan akar ciri 
  PKU = c();
  for(i in 1:length(k)){
    PKU[i+1] <-paste0("PC",k[i])
  }
  
  # Membuat matriks vektor ciri terpilih
  eigen.baru <- matriks.vector.ciri[names(matriks.vector.ciri)[names(matriks.vector.ciri) %in% PKU]]
  eigen.baru <- as.matrix(eigen.baru)
  
  
  #Membuat dataframe komponen utama terpilih dan y
  matriks.skor <- pca$x #matriks skor komponen utama
  pcs <- as.data.frame(matriks.skor) #membuat dataframe dari skor komponen utama
  data.pcr <- cbind(data.y, pcs) #menambahkan data y
  PKU.terpilih <- pcs[names(pcs)[names(pcs) %in% PKU]]
  
  
  #Pemodelan Regresi Komponen Utama
  pcr <- lm(data.y ~ ., data = data.pcr) #melakukan pendugaan koefisien regresi
  beta.pcr <- as.matrix(pcr$coefficients[-1]) 
  KoefisienPC <- as.vector(pcr$coefficients)[1:as.integer(max(k)+1)] #matriks koefisien regresi komponen utama
  
  #Transformasi Balik Model Regresi Komponen Utama ke Peubah X
  V <- as.matrix(vektor.ciri) #matriks vektor ciri
  beta.X <- V[,1:max(k)] %*% as.matrix(beta.pcr[1:max(k)]) #melakukan transformasi peubah komponen utama menjadi peubah asal x (NCSS LLC 2019)
  
  
  #Menampilkan Output utama koefisien penduga parameter regresi komponen utama yang sudah ditransformasi balik untuk peubah X (Agustini N, Nugroho S dan Agustina D (2015))
  vector.xbar <- pca$center #vektor xbar (nilai tengah)
  intersepTransformasi <- mean(data.y)- vector.xbar%*%beta.X #menghitung intercept akhir
  namakolom=as.factor(colnames(data.x))
  beta.X <- rbind(intersepTransformasi, beta.X)#menambahkan intercept akhir dan koefisien beta hasil transformasi
  rownames(beta.X) = c("intercept",(if (length(colnames(data.x))==0) {rep(paste("beta",1:ncol(data.x),sep=""))} else {levels(namakolom)}))

  #Menampilkan Output Keseluruhan
  akarCiriTerpilih <- akar.ciri[1:max(k)] #memilih akar ciri terpilih
    output <- list(Akar.Ciri = akarCiriTerpilih, Vektor.Ciri =eigen.baru,  skor.KU= datatable(PKU.terpilih, class = 'cell-border stripe'), Koefisien.PC = KoefisienPC, Koefisien.X = beta.X)
  return(output)
}
```

