---
title: "Soal 4"
---

```{r setup, include=FALSE}
knitr::opts_chunk$set(echo = TRUE)
library(raster)
library(dplyr)
library(ggplot2)
library(splitstackshape)
```

### Topik

Pada proses manajemen data frame akan ditunjukkan karakteristik wilayah melalui analisis perubahan penggunaan lahan. Analisis perubahan tutupan lahan dilakukan untuk mengetahui kecenderungan perubahan tutupan lahan di suatu daerah pada satu kurun waktu. Analisis ini dilakukan dengan menggunakan data peta tutupan lahan pada dua periode waktu yang berbeda. Selain itu, dengan memasukkan batas administratif, dapat diketahui kecenderungan perubahan tutupan pada pada wilayah administratif yang ada. 

Informasi yang dihasilkan melalui analisis ini dapat digunakan dalam proses perencanaan untuk berbagai hal diantaranya adalah: \
- menentukan prioritas pembangunan, \
- mengetahui faktor pemicu perubahan penggunaan lahan, \
- merencanakan skenario pembangunan di masa yang akan datang, \
- dan lain sebagainya

### Data dan Package

Data yang digunakan adalah data keruangan/spasial pada dua titik waktu yang berbeda dan data batas wilayah administratif. Selain itu digunakan pula data tabular yang berisi atribut dari tipe tutupan lahan maupun nama dari batas wilayah tersebut.

Data dapat diakses di alamat berikut <https://github.com/alfanugraha/alfanugraha.github.io/tree/master/data>

Package yang digunakan untuk memuat data spasial adalah `raster`.

#### Praproses data

Tahap pertama adalah membaca data tabular yang berisi legenda tutupan lahan dan wilayah administratif

```{r}
# tbl_admin <- read.table('data/batas_kec.csv', header = T, sep = ';')
tbl_legenda <- read.table('data/tupla.csv', header = T, sep = ';')
```


```{r}
# batas <- raster('data/batas_kec3.tif')
tupla2010 <- raster('data/LC2010.tif')
tupla2014 <- raster('data/LC2014.tif')
plot(tupla2010)
plot(tupla2014)
```

#### Membangkitkan data area tutupan lahan

```{r}
# luas_batas <- data.frame(freq(batas))
# luas_batas <- na.omit(luas_batas)
# colnames(luas_batas) <- c('ID', 'Luas') 
# luas_batas
luas_tupla2010 <- data.frame(freq(tupla2010))
luas_tupla2010 <- na.omit(luas_tupla2010)
colnames(luas_tupla2010) <- c('ID', 'Luas') 
luas_tupla2010
luas_tupla2014 <- data.frame(freq(tupla2014))
luas_tupla2014 <- na.omit(luas_tupla2014)
colnames(luas_tupla2014) <- c('ID', 'Luas') 
luas_tupla2014
```

### Manajemen data frame

Untuk mendapatkan informasi yang lebih lengkap terhadap ID yang sudah diperoleh dari praproses data, maka dilakukan data munging. Hal pertama yang dilakukan adalah menggabungkannya dengan data tabular yang berisi legenda dari tutupan lahan dan nama wilayah administratif.

```{r}
# luas_batas <- merge(luas_batas, tbl_admin, by='ID')
luas_tupla2010 <- merge(luas_tupla2010, tbl_legenda, by='ID')
luas_tupla2014 <- merge(luas_tupla2014, tbl_legenda, by='ID')

luas_tupla1014 <- merge(luas_tupla2010, luas_tupla2014, by=c('ID', 'Tupla'))
colnames(luas_tupla1014) <- c('ID', 'Tutupan_lahan', 'Luas_10', 'Luas_14')
```

Lakukan analisis sederhana untuk melihat tren perubahan

```{r}
DT::datatable(luas_tupla1014 %>% mutate(luasan_perubahan = Luas_14 - Luas_10) %>% arrange(desc(luasan_perubahan)))
```

Hitung pula laju perubahan lahan per tahun dengan rumus:

$$
\frac{Luas_{t_{i+1}} - Luas_{t_i}}{Luas_{t_{i+1}}} \cdot \frac{1}{t_{i+1}-t_i} \cdot 100\%
$$

```{r}
luas_tupla1014 %>% mutate(rerata_perubahan = ( (Luas_14 - Luas_10)/(Luas_14 * 4) ) * 100) %>% arrange(desc(rerata_perubahan))
```

Lakukan analisis lain untuk menghasilkan 10 dominan perubahan lahan di Provinsi Lahat

```{r}
dummy1<-data.frame(nL1=1:nrow(tbl_legenda), divider=nrow(tbl_legenda):nrow(tbl_legenda))
dummy1<-expandRows(dummy1, 'divider')
dummy2<-data.frame(nL2=rep(1:nrow(tbl_legenda), nrow(tbl_legenda)))
comb<-cbind(dummy1, dummy2)

R<-(tupla2010*1) + (tupla2014*100^1)
lu.db<-as.data.frame(freq(R))
lu.db<-na.omit(lu.db)

lu.db$value_temp<-lu.db$value
lu.db$Var1<-lu.db$value_temp %% 100
lu.db$Var2<-floor(lu.db$value_temp/100)

land_use_chg <- lu.db %>% dplyr::select(count, Var1, Var2)
colnames(land_use_chg) <- c("Luas", "ID_LC1", "ID_LC2")
colnames(tbl_legenda) <- c("ID_LC1", "Tupla2010")
land_use_chg <- merge(land_use_chg, tbl_legenda, id="ID_LC1")
colnames(tbl_legenda) <- c("ID_LC2", "Tupla2014")
land_use_chg <- merge(land_use_chg, tbl_legenda, id="ID_LC2")

# top ten
topten <- land_use_chg %>% mutate(perubahan = paste0(Tupla2010, ' ke ', Tupla2014)) %>% 
                 filter(Tupla2010 != Tupla2014) %>%
                 dplyr::select(perubahan, Luas) %>% 
                 arrange(desc(Luas)) %>%
                 head(n=10)
DT::datatable(topten)
```

```{r}
topten$kode<-as.factor(toupper(abbreviate(topten$perubahan, minlength=5, strict=FALSE, method="both")))
topten
ggplot(data=topten, aes(x=reorder(kode, -Luas),y=Luas, fill=kode))+geom_bar(stat='identity',position='dodge')+
  geom_text(data=topten, aes(x=kode, y=Luas, label=round(Luas, 1)),size=3, vjust=0.1) +
  ggtitle("10 Perubahan Tutupan Lahan Dominan di Provinsi Lahat 2010 - 2014") +
  labs(x = 'Jenis perubahan penutupan lahan', y='Luas area (Ha)') + guides(scale='none')+
  theme(plot.title = element_text(lineheight= 5, face="bold")) + scale_y_continuous() +
  theme(axis.title.x=element_blank(), axis.text.x = element_text(size=8),
        panel.grid.major=element_blank(), panel.grid.minor=element_blank())
```

